【裁判字號】    98,簡上,983
【裁判日期】    990114
【裁判案由】    詐欺
【裁判全文】
臺灣桃園地方法院刑事判決             98年度簡上字第983號
公  訴  人  臺灣桃園地方法院檢察署檢察官
上  訴  人
即  被  告  甲○○
選任辯護人  蔡勝雄律師
上列上訴人即被告因犯詐欺案件，不服本院民國98年8 月31日98
年度桃簡字第2612號第一審簡易判決（聲請簡易判決處刑書案號
：98年度偵字第11285 號），提起上訴，本院管轄之第二審合議
庭判決如下：
    主  文
上訴駁回。
    事  實
一、本件經本院審理結果，認原審以被告甲○○犯刑法第339 條
    第1 項、第30條第1 項之幫助詐欺取財罪，判處拘役50日，
    並准以新臺幣（下同）1 仟元折算1 日易科罰金，經核其認
    事用法及量刑均無不當，應予維持，並引用第一審刑事簡易
    判決書及聲請簡易判決處刑書記載之事實、證據及理由（如
    附件）。
二、上訴人即被告上訴意旨略以：伊認罪，惟請鈞院念及伊為單
    親家庭，並需倚靠微薄月薪養育一雙兒女，酌予輕判或給予
    緩刑，避免資力不足繳納罰金致需入監服刑，而家庭將頓失
    依靠云云。
三、按法官於有罪判決如何量處罪刑，甚或是否宣告緩刑，為實
    體法賦予審理法官裁量之刑罰權事項，法官行使此項裁量權
    ，自得依據個案情節，參酌刑法第57條所定各款犯罪情狀之
    規定，於法定刑度內量處被告罪刑；除有逾越該罪法定刑或
    法定要件，或未能符合法規範體系及目的，或未遵守一般經
    驗及論理法則，或顯然逾越裁量，或濫用裁量等違法情事之
    外，自不得任意指摘其量刑違法，迭經最高法院著有80年臺
    非字第473 號、75年臺上字第7033號、72年臺上字第6696號
    、72年臺上字第3647號判例。準此，法官量刑，若非有上揭
    明顯違法之情事，自不得擅加指摘其違法或不當。又按宣告
    緩刑，應就被告有無再犯之虞，及能否由於刑罰之宣告而策
    其自新等，加以審酌，亦有最高法院49年度台上字第281 號
    判例意旨可參。經查，本件原審審酌被告明知詐騙行為猖獗
    ，卻仍將自己所有之金融機構帳戶提供予不法份子使用，助
    長他人犯罪之風氣，並使不法份子易於逃避犯罪之查緝，嚴
    重破壞社會治安及造成被害人尋求救濟之困難，並衡及被告
    犯後坦承犯行，犯後態度尚可，且無前科紀錄併考量本案被
    害人遭詐騙之金額等一切情狀，量處被告拘役50日，並諭知
    易科罰金之折算標準為以1 仟元折算1 日，經核並無不合，
    且原審就上訴意旨所指之情狀均有所審酌而無裁量濫用或逾
    越之情事，量刑堪認妥適。本件雖被告坦認犯行，然此僅得
    窺知其坦然面對刑事追訴審判之態度而得佐為其犯後態度認
    定之依據，惟被告自遭警移送偵查之98年3 月份起迄至本件
    上訴後本院行準備及審判程序間，歷時8 月餘之時間，不僅
    未亟思尋求管道與被害人達成和解，且亦未為相當之賠償，
    經本院審酌後認不宜對被告為緩刑之諭知，況現今刑罰之執
    行已朝向多元化發展以免無益自由刑之執行，並為免無資力
    者即無從避免無益自由刑之執行而已有易服社會勞動制度之
    設置，則上訴人即被告非必因無資力即需入監執行，是被告
    執前詞所辯，要不可採。本件上訴人即被告上訴並無理由，
    應予駁回。
據上論斷，應依刑事訴訟法第455 條之1 第1 項、第3 項、第36
8 條、第373 條，判決如主文。
本案經檢察官蔡正傑到庭執行職務。
中    華    民    國    99    年    1   月     14     日
               刑事第七庭  審判長法  官    蕭世昌
                                 法  官    蔡羽玄
                                 法  官    蔡世芳
本件不得上訴。
以上正本證明與原本無異。
                                 書記官    張尹嫚
中    華    民    國    99    年    1     月    14    日

司法院資訊處製作；財團法人民間司法改革基金會備份。
